【裁判字號】    94,簡上,1003
【裁判日期】    950227
【裁判案由】    傷害等
【裁判全文】
臺灣高雄地方法院刑事判決            94年度簡上字第1003號
上  訴  人  臺灣高雄地方法院檢察署檢察官
被      告  丙○○
上列上訴人因被告傷害等案件，不服本院高雄簡易庭於中華民國
94年9 月28日94年度簡字第5536號第一審簡易判決（聲請簡易判
決處刑案號：臺灣高雄地方法院檢察署94年度偵字第15324 號）
，提起上訴，本院管轄之第二審合議庭判決如下：
    主      文
上訴駁回。
    事實及理由
一、本案經本院管轄第二審之合議庭審理結果，認第一審以被告
    丙○○係犯刑法第277 條第1 項之傷害罪及同法第305 條之
    恐嚇危害安全罪，分別量處有期徒刑2 月、3 月，並均准以
    300 元折算1 日易科罰金，及定其應執行之刑為有期徒刑4
    月，經核其認事用法及量刑均無不當，應予維持，並引用第
    一審簡易判決書記載之事實、證據及理由。
二、上訴人即檢察官依告訴人之請求提起上訴，其上訴意旨略以
    ：本件被告既未與告訴人和解，亦未向告訴人道歉，原審量
    刑顯然過輕，為此提起本件上訴等語。
三、原審判決所認定被告傷害及恐嚇之犯罪事實，業據被告於本
    院審理時坦承不諱，核與證人戊○○、丁○○、甲○○、乙
    ○○到庭證述之情節相符，並有重仁骨科醫院診斷證明書1
    份在卷可稽，足認被告之自白確與事實相符，本件事證已明
    。原審審酌被告於犯後未見悔意，惟念其並無前科，有臺灣
    高等法院被告前案紀錄表附卷可按，因處理車禍糾紛，一時
    失慮而為本件犯行及告訴人所受損害尚屬輕微等一切情狀，
    依刑法第277 條第1 項、第305 條、第55條、第51條第5款
    、第41條第1 項前段、罰金罰鍰提高標準條例第1 條前段、
    第2 條，就其所為傷害及恐嚇犯行分別判處有期徒刑2 月、
    3 月，並均諭知易科罰金之折算標準，及定其應執行之刑為
    有期徒刑4 月，其認事用法均無違誤，量刑亦屬妥適。上訴
    人仍執前詞指摘原審量刑不當，非有理由，均應予以駁回
據上論斷，應依刑事訴訟法455 條之1 第1 項、第3 項、第368
條、第373 條，判決如主文。
本案經檢察官己○○到庭執行職務。
中    華    民    國    95    年    2     月    27    日
                    刑事第十四庭
                          審判長法  官  蔡  廣  昇
                                法  官  紀  凱  峰
                                法  官  謝  雨  真
以上正本證明與原本無異。
本判決不得上訴。
中    華    民    國    95    年    2     月    27    日
                              書記官  許  麗  珠
附錄本案論罪科刑法條：
刑法第277條
傷害人之身體或健康者，處 3 年以下有期徒刑、拘役或 1 千元
以下罰金。
犯前項之罪因而致人於死者，處無期徒刑或 7 年以上有期徒刑；
致重傷者，處 3 年以上 10 年以下有期徒刑。
刑法第305條
以加害生命、身體、自由、名譽、財產之事，恐嚇他人致生危
害於安全者，處 2 年以下有期徒刑、拘役或 300 元以下罰金。


司法院資訊處製作；財團法人民間司法改革基金會備份。
